Minutes et répertoires du notaire Jules Victor FROGER-DESCHESNES, 5 janvier 1820 - mai 1842 (étude XXXI)
Archives nationales
- Répertoire(s) de Jules Victor FROGER-DESCHESNES, 13 février 1812 - 30 septembre 1843; MC/RE/XXXI/10 - MC/RE/XXXI/17
  - Répertoire. 1826, 16 janvier - 1829, 30 juin, 16 janvier 1826 - 30 juin 1829; MC/RE/XXXI/12
    - Inventaire après décès: Mirguet, Marie-Marguerite-Antoinette. Baron, Jean-Pierre (épouse)., 2 novembre 1827
      inventaire après décès; Mirguet, Marie-Marguerite-Antoinette; Baron, Jean-Pierre
    - Inventaire après décès: Felix, Jean., 6 décembre 1827
      inventaire après décès; Felix, Jean
    - Inventaire après décès: Bellot, Alexandre. Faubourg-Poissonnière (rue du)., 4 février 1828
      inventaire après décès; Faubourg-Poissonnière (rue du); Bellot, Alexandre
    - Inventaire après décès: Lescouve, Caroline-Françoise. Bressand, Pierre-Zacharie (épouse). Cloître-Saint-Jacques (rue du), n° 3., 7 février 1828
      inventaire après décès; Cloître-Saint-Jacques (rue du); Lescouve, Caroline-Françoise; Bressand, Pierre-Zacharie
    - Inventaire après décès: Fouquet, Jeanne-Angélique. Claveau de Gatines, Symphorien-Michel (épouse)., 18 février 1828
      inventaire après décès; Fouquet, Jeanne-Angélique; Claveau de Gatines, Symphorien-Michel
    - Inventaire après décès: Ladreyt de Lacharriere, Marie-Philippine-Antoinette. Favre-Parent, Nicolas-François (épouse)., 28 avril 1828
      inventaire après décès; Ladreyt de Lacharriere, Marie-Philippine-Antoinette; Favre-Parent, Nicolas-François
    - Inventaire après décès: Chaigneau de Laguiberderie, Charles. Houssaye (rue du), n° 5., 15 juillet 1828
      inventaire après décès; Houssay (rue du); Chaigneau de Laguiberderie, Charles
    - Inventaire après décès: Billiard, Louis. SAVIGNY., 31 juillet 1828
      inventaire après décès; Billiard, Louis
    - Inventaire après décès: Bernard, Marie-Josèphe-Augustine. Jeansson, Laurent-Nicolas (épouse). Coquenard (rue), n° 6., 15 décembre 1828
      inventaire après décès; Coquenard (rue); Bernard, Marie-Josèphe-Augustine; Jeansson, Laurent-Nicolas
    - Inventaire après décès: Lefebvre, Pierre., 23 décembre 1828
      inventaire après décès; Lefebvre, Pierre
    - Inventaire après décès: Limousin, Joseph. Marmousets (rue des)., 3 février 1829
      inventaire après décès; Marmousets (rue des); Limousin, Joseph
    - Inventaire après décès: Augustins, Louise-Augustine. Berthe, Louis-Auguste (épouse). Borda (rue), n° 3., 10 mars 1829
      inventaire après décès; Borda (rue); Augustins, Louise-Augustine; Berthe, Louis-Auguste
    - Inventaire après décès: Dubrossay, Joseph-Guy. Duphot (rue), n° 20., 11 mars 1829
      inventaire après décès; Duphot (rue); Dubrossay, Joseph-Guy
    - Inventaire après décès: Paquier, Michel-François. Grand-Chantier (rue du), n° 5., 14 mars 1829
      inventaire après décès; Grand-Chantier (rue du); Paquier, Michel-François
    - Inventaire après décès: Margeot, Marie-Rose-Michelle. Cuissot, François-Jean-Baptiste-Louis (veuve). Petites-Ecuries (rue des), n° 21., 18 mars 1829
      inventaire après décès; Petites-Ecuries (rue des); Margeot, Marie-Rose-Michelle; Cuissot, François-Jean-Baptiste-Louis
    - Inventaire après décès: Gautray, Elisabeth. Saint-Jacques (rue), n° 288., 30 mars 1829
      inventaire après décès; Saint-Jacques (rue); Gautray, Elisabeth
    - Inventaire après décès: Harel-Lavertu, Pierre-Portien-Valéry. Boufflers (avenue de), n° 3., 22 avril 1829
      inventaire après décès; Boufflers (avenue de); Harel-Lavertu, Pierre Portien Valéry
    - Inventaire après décès: Rimbaud, Antoine-Claude-François-dit-Achille-Vignes. Richelieu (rue de)., 28 avril 1829
      inventaire après décès; Richelieu (rue de); Rimbaud, Antoine-Claude-François-dit-Achille-Vignes
    - Inventaire après décès: Duchemin, François-Stanislas., 5 mai 1829
      inventaire après décès; Duchemin, François-Stanislas
    - Inventaire après décès: Gallet, André-Jean. militaire invalide. Invalides (hôtel royal des)., 20 mai 1829
      inventaire après décès; Invalides (hôtel des); Gallet, André-Jean; militaire
    - Inventaire après décès: Jacquet, Jean-Pierre. Baron. Duphot (rue), n° 8., 9 juin 1829
      inventaire après décès; Duphot (rue); Jacquet, Jean-Pierre (baron)
    - Inventaire après décès: Ferrant, Louis-Etienne. Tonnellerie (rue de la), n° 25., 30 juin 1829
      inventaire après décès; Tonnellerie (rue de la); Ferrant, Louis-Etienne
  - Répertoire. 1829, 1er juillet - 1834, 9 août, 1er juillet 1829 - 9 août 1834; MC/RE/XXXI/13
    - Inventaire après décès: Lefebvre, Louis-Charles. Mortellerie (rue de la), n° 85., 3 juillet 1829
      MC/RE/XXXI/13
      inventaire après décès; Mortellerie (rue de la); Lefebvre, Louis-Charles
    - Inventaire après décès: Cauvard, Jeanne. Hayard, Charles (épouse). Ménilmontant (rue), n° 2., 7 juillet 1829
      inventaire après décès; Ménilmontant (rue de); Cauvard, Jeanne; Hayard, Charles
    - Inventaire après décès: Lemesnager, Louis-Léon. Chabanais (rue), n° 8., 21 juillet 1829
      inventaire après décès; Chabanais (rue); Lemesnager, Louis-Léon
    - Inventaire après décès: Bernicot de Saint-Clair, Ursule. Lemesnager, Louis-Léon (épouse). Chabanais (rue), n° 8., 21 juillet 1829
      inventaire après décès; Chabanais (rue); Bernicot de Saint-Clair, Ursule; Lemesnager, Louis-Léon
    - Inventaire après décès: Moreau, Rupert-[Exuper]-Augustin. SACLAY (Essonne)., 10 septembre 1829
      liquidation de la succession le 13 avril 1836, RE/XXXI/14
      inventaire après décès; Saclay (Essonne); Moreau, Rupert-[Exuper]-Augustin
    - Inventaire après décès: Duché, Françoise-Appoline. Babe, Philippe-Louis (épouse)., 24 septembre 1829
      inventaire après décès; Duché, Françoise-Appoline; Babe, Philippe-Louis
    - Inventaire après décès: Perciaux, Jeanne-Charlotte-Henriette. Blanc, Julien-François (épouse). Faubourg-Saint-Denis (rue du), n° 36., 15 octobre 1829
      inventaire après décès; Faubourg-Saint-Denis (rue du); Perciaux, Jeanne-Charlotte-Henriette; Blanc, Julien-François
    - Inventaire après décès: Deucourt, Madeleine-Aimée-Christophe. Delporte, Jean-Louis (épouse). Montmartre (rue), n° 41., 20 octobre 1829
      inventaire après décès; Montmartre (rue); Deucourt, Madeleine-Aimée-Christophe; Delporte, Jean-Louis
    - Inventaire après décès: Fremard, Jacques-Charles. Pontgibaud (Puy de Dôme)., 21 octobre 1829
      inventaire après décès; Pontgibaud (Puy-de-Dôme); Fremard, Jacques-Charles
    - Inventaire après décès: Midy, Marie-Anne-Geneviève. Simonet de Maisonneuve, Achille-Thomas (veuve). Faubourg-Saint-Antoine (rue du), n° 173., 11 novembre 1829
      inventaire après décès; Faubourg-Saint-Antoine (rue du); Midy, Marie-Anne-Geneviève; Simonet de Maisonneuve, Achille-Thomas
    - Inventaire après décès: Dheilly, Louis-Joseph. Neuve des-Petits-Champs (rue), n° 63., 16 novembre 1829
      inventaire après décès; Neuve-des-Petits-Champs (rue); Dheilly, Louis-Joseph
    - Inventaire après décès: Vitras, Jacques. Faubourg-Montmartre (rue du), n° 32., 23 novembre 1829
      inventaire après décès; Faubourg-Montmartre (rue du); Vitras, Jacques
    - Inventaire après décès: Rosotte, Jean-Henri. Evêque (rue de l'), n° 13., 2 janvier 1830
      inventaire après décès; Evêque (rue de l'); Rosotte, Jean-Henri
    - Inventaire après décès: Bignon, François. Point-du-Jour (rue du), n° 31, Auteuil., 13 janvier 1830
      inventaire après décès; Auteuil (ancienne commune); Point-du-Jour (rue du); Bignon, François
    - Inventaire après décès: Saint-Jullien, Pierre-Louis-Charles de. Neuve des-Mathurins (rue), n° 1., 18 janvier 1830
      liquidation et partage de la succession le 3 mars 1830, RE/XXXI/13
      inventaire après décès; Neuve-des-Mathurins (rue); Saint-Jullien, Pierre-Louis-Charles de
    - Inventaire après décès: Enaust, Marie-Françoise. Trassart, Pierre (veuve). Corderie (rue de la), n° 2., 25 janvier 1830
      inventaire après décès; Corderie (rue de la); Enaust, Marie-Françoise; Trassart, Pierre
    - Inventaire après décès: Dalloyau, Noël-Léopold. Meslay (rue), n° 20., 29 janvier 1830
      inventaire après décès; Meslay (rue); Dalloyau, Noël-Léopold
    - Inventaire après décès: Chantrelle, Louis-Pierre. Poterie-Saint-Honoré (rue de la), n° 21., 10 février 1830
      inventaire après décès; Poterie (rue de la); Chantrelle, Louis-Pierre
    - Inventaire après décès: Combert, Marie-Madeleine-Ambroisine. Chantrelle, Louis-Pierre (épouse). Poterie-Saint-Honoré (rue de la), n° 21., 10 février 1830
      inventaire après décès; Poterie (rue de la); Combert, Marie-Madeleine-Ambroisine; Chantrelle, Louis-Pierre
    - Inventaire après décès: Paris de Bollardiere, Jeanne-Anne. Lorbehaye de Montataire, Charles-Gabriel de (veuve)., 26 février 1830
      inventaire après décès; Paris de Bollardiere, Jeanne-Anne; Lorbehaye de Montataire, Charles-Gabriel de
    - Inventaire après décès: Berthet, Jean-Claude. Saint-Lazare (rue), n° 74 bis., 4 mars 1830
      inventaire après décès; Saint-Lazare (rue); Berthet, Jean-Claude
    - Inventaire après décès: Gien, Marie-Virginie. Devictor, Jean-Dominique (épouse). restaurateur. Neuve des-Petits-Champs (rue), n° 15., 25 mars 1830
      inventaire après décès; Neuve-des-Petits-Champs (rue); Gien, Marie-Virginie; Devictor, Jean-Dominique; restaurateur
    - Inventaire après décès: Mercier, Marie-Sophie. Letailleur, Jean-Baptiste-Victor (épouse). Grenelle (rue de), n° 47, Saint-Germain., 20 avril 1830
      inventaire après décès; Grenelle (rue de); Mercier, Marie-Sophie; Letailleur, Jean-Baptiste-Victor
    - Inventaire après décès: Mougel, Jeanne-Marie-Madeleine. Demay, Pierre-Nicolas (veuve). chapelier. Sourdière (rue de la), n° 33., 30 avril 1830
      inventaire après décès; Mougel, Jeanne-Marie-Madeleine; Demay, Pierre-Nicolas; fabricant d'accessoires vestimentaires
    - Inventaire après décès: Bodart, Pierre-Louis. Fontaine-au-Roi (rue de la), n° 19., 7 mai 1830
      inventaire après décès; Fontaine-au-Roi (rue de la); Bodart, Pierre-Louis
    - Inventaire après décès: Robinot, Marie-Catherine. Chappee, Pierre-François (épouse). rentier. Tabletterie (rue de la), n° 9., 8 mai 1830
      inventaire après décès; Tabletterie (rue de la); Robinot, Marie-Catherine; Chappee, Pierre-François
    - Inventaire après décès: Devictor, Jean-Dominique. restaurateur. Neuve des-Petits-Champs (rue), n° 15., 10 mai 1830
      adjudication du fonds de commerce le 21 juin 1830, RE/XXXI/13
      inventaire après décès; Neuve-des-Petits-Champs (rue); Devictor, Jean-Dominique; restaurateur
    - Inventaire après décès: Leloutre, Mathurin-Victor. Neuve-Saint-Nicolas (rue), n° 2., 15 juin 1830
      inventaire après décès; Neuve-Saint-Nicolas (rue); Leloutre, Mathurin-Victor
    - Inventaire après décès: Symon de Latreiche, Marie-Constance-Fortunée. Chantereine (rue), n° 12., 11 janvier 1831
      inventaire après décès; Chantereine (rue); Symon de Latreiche, Marie-Constance-Fortunée
    - Inventaire après décès: Caron, Marie-Françoise-Angélique. Bodart, Jean-Louis (veuve)., 12 janvier 1831
      inventaire après décès; Caron, Marie-Françoise-Angélique; Bodart, Jean-Louis
    - Inventaire après décès: Houdaille, Catherine-Joséphine. Berard, Augustin-Aimé (épouse). Coquenard (rue), n° 28., 13 janvier 1831
      inventaire après décès; Coquenard (rue); Houdaille, Catherine-Joséphine; Berard, Augustin-Aimé
    - Inventaire après décès: Savary, Louis-Jacques. Neuve-Saint-Augustin (rue), n° 3., 18 janvier 1831
      inventaire après décès; Neuve-Saint-Augustin (rue); Savary, Louis-Jacques
    - Inventaire après décès: Poullain, Gilbert-Damien. Montpensier (rue), n° 34., 20 janvier 1831
      inventaire après décès; Montpensier (rue de); Poullain, Gilbert-Damien
    - Inventaire après décès: Raymond, Antoine-Joseph-Pierre. Palais-Bourbon., 28 février 1831
      inventaire après décès; Raymond, Antoine-Joseph-Pierre
    - Inventaire après décès: Bauduin, Thérèse-Victoire. Ducray, Nicolas (veuve). Madame (rue), n° 2., 8 mars 1831
      inventaire après décès; Madame (rue); Bauduin, Thérèse-Victoire; Ducray, Nicolas
    - Inventaire après décès: Balleroy, Jean-François-Augustin. médecin. Sainte-Appoline (rue), n° 9., 24 mars 1831
      inventaire après décès; Sainte-Apolline (rue); Balleroy, Jean-François-Augustin; médecin
    - Inventaire après décès: Allibert, Paul-André. officier de marine. Montholon (rue de), n° 20., 28 mars 1831
      inventaire après décès; Montholon (rue de); Allibert, Paul André; officier (armée)
    - Inventaire après décès: Bozeriau, Antoinette-Laure. Fasuille, Jean-Pierre (épouse). Bourdonnais (rue des), n° 51., 25 avril 1831
      inventaire après décès; Bourdonnais (rue des); Bozeriau, Antoinette-Laure; Fasuille, Jean-Pierre
    - Inventaire après décès: Varin, Michel-Luc-Victor. berlines du Delta. Delta (rue du), n° 6., 3 mai 1831
      liquidation de la succession le 1er avril 1844, ET/XXXI/766
      inventaire après décès; Delta (rue du); Varin, Michel-Luc-Victor
    - Inventaire après décès: Veret, François-Didier. Chaillot (rue de), n° 105., 9 mai 1831
      inventaire après décès; Chaillot (rue de); Veret, François-Didier
    - Inventaire après décès: Roucelle, Jean-Baptiste. Filles-Saint-Thomas (rue des), n° 3., 18 juin 1831
      inventaire après décès; Filles-Saint-Thomas (rue des); Roucelle, Jean-Baptiste
    - Inventaire après décès: Francois, Anne. Ladoux, François (veuve). Cerisaie (rue de la), n° 6., 21 juillet 1831
      inventaire après décès; Cerisaie (rue de la); Francois, Anne; Ladoux, François
    - Inventaire après décès: Mieszkowski, Ignace de. Richelieu (rue de), n° 65., 3 août 1831
      inventaire après décès; Richelieu (rue de); Mieszkowski, Ignace de
    - Inventaire après décès: Barbaran, Jeanne-Pierrette. Gien, Jean-François-Julien (veuve). Ponthieu (rue de), n° 10., 4 août 1831
      inventaire après décès; Ponthieu (rue de); Barbaran, Jeanne-Pierrette; Gien, Jean-François-Julien
    - Inventaire après décès: Voutier, Pierre. commerçant. Saint-Jacques (rue), n° 207., 24 août 1831
      inventaire après décès; Saint-Jacques (rue); Voutier, Pierre; commerçant
    - Inventaire après décès: Droin, Madeleine-Mélanie. Fondrial, Nicolas-Jean-Baptiste (épouse). Sèvres (rue de), n° 89., 6 septembre 1831
      inventaire après décès; Sèvres (rue de); Droin, Madeleine-Mélanie; Fondrial, Nicolas-Jean-Baptiste
    - Inventaire après décès: Sauvet, Anne-Françoise. Cherche-Midi (rue du), n° 12., 9 septembre 1831
      inventaire après décès; Cherche-Midi (rue du); Sauvet, Anne-Françoise
    - Inventaire après décès: Aubouin, Louise-Elisabeth. Casier, Jacques-Nicolas (épouse). Bourgogne (rue de), n° 22., 20 octobre 1831
      inventaire après décès; Bourgogne (rue de); Aubouin, Louise-Elisabeth; Casier, Jacques-Nicolas
    - Inventaire après décès: Delaplace, Henriette. Pikman, André (veuve). Sainte-Croix-d'Antin (rue), n° 13., 21 octobre 1831
      inventaire après décès; Sainte-Croix-Chaussée-d'Antin (rue); Delaplace, Henriette; Pikman, André
    - Inventaire après décès: Manset, Gabriel-Dominique. Savonnerie (rue de la), n° 3., 18 novembre 1831
      inventaire après décès; Savonnerie (rue de la); Manset, Gabriel-Dominique
    - Inventaire après décès: Boucher, Vincent-Philippe. Neuve des-Mathurins (rue), n° 25., 30 novembre 1831
      inventaire après décès; Neuve-des-Mathurins (rue); Boucher, Vincent-Philippe
    - Inventaire après décès: Dione, Nicolas. RUEIL (Hauts de Seine) (rue de Marly, n° 35)., 19 décembre 1831
      partage de la succession et de celle de son épouse Marie Anne Denise Porantru Marcilly ? le 20 juin 1838, RE/XXXI/14
      inventaire après décès; Rueil-Malmaison (Hauts-de-Seine); Dione, Nicolas
    - Inventaire après décès: Charpentier, Marguerite-Henriette. Munier, Jean-Nicolas (épouse). Venise (passage de), n° 2., 3 janvier 1832
      inventaire après décès; Venise (passage de); Charpentier, Marguerite-Henriette; Munier, Jean-Nicolas
    - Inventaire après décès: Lescale, Antoine-François de. Sourdière (rue de la), n° 33., 4 février 1832
      inventaire après décès; Lescale, Antoine-François de
    - Inventaire après décès: Coquereau, Louis. Eperon (rue de l'), n° 8., 4 février 1832
      inventaire après décès; Eperon (rue de l'); Coquereau, Louis
    - Inventaire après décès: Bled, Adèle-Adrienne. Saivres, Jules (épouse). Montorgueil (rue), n° 53., 25 février 1832
      inventaire après décès; Montorgueil (rue); Bled, Adèle-Adrienne; Saivres, Jules
    - Inventaire après décès: Truchot, Christine. Godde, Cyr-Charles (épouse). Trinité (passage de la), n° 19., 28 février 1832
      inventaire après décès; Trinité (passage de la); Truchot, Christine; Godde, Cyr-Charles
    - Inventaire après décès: Granet, Madeleine-Dorothée-Antoinette. Cuny, Claude-Madeleine-Ange (épouse); Isoard, Jean-Louis-Roch (épouse). Neuilly-sur-Seine (Hauts de Seine)., 30 avril 1832
      inventaire après décès; Neuilly-sur-Seine (Hauts-de-Seine); Granet, Madeleine-Dorothée-Antoinette; Cuny, Claude-Madeleine-Ange; Isoard, Jean-Louis-Roch
    - Inventaire après décès: Caron, Pierre-Louis-Auguste. Général, baron. Neuve des-Mathurins (rue), n° 58 bis., 16 mai 1832
      inventaire après décès; Neuve-des-Mathurins (rue); Caron, Pierre-Louis-Auguste; officier général
    - Inventaire après décès: Cochet, Pierre-Ferdinand. Poissonnière (rue), n° 21., 24 mai 1832
      inventaire après décès; Poissonnière (rue); Cochet, Pierre-Ferdinand
    - Inventaire après décès: Delacroix, Jeanne-Eulalie. Saint-Martin (rue), n° 30., 5 juin 1832
      inventaire après décès; Saint-Martin (rue); Delacroix, Jeanne-Eulalie
    - Inventaire après décès: Choron, Alexandre. SAINT-DENIS (Seine-Saint-Denis)., 12 juin 1832
      inventaire après décès; Saint-Denis (Seine-Saint-Denis); Choron, Alexandre
    - Inventaire après décès: Briais dit Briois, Jean. Rentier. Vendôme (place), n° 19., 18 juin 1832
      inventaire après décès; Vendôme (place); Briais dit Briois, Jean
    - Inventaire après décès: Larrea, Félix. Marché-aux-Poirées (rue), n° 16., 7 juillet 1832
      inventaire après décès; Marché-aux-Poirées (rue du); Larrea, Félix
    - Inventaire après décès: Baudrillart, Jacques-Joseph. Lemercier (rue), n° 24, Batignolles (Les)., 11 juillet 1832
      inventaire après décès; Lemercier (rue); Baudrillart, Jacques-Joseph
    - Inventaire après décès: Desmoulins, Gabrielle-Esther-Françoise. Proust, Louis (épouse). ONZAIN (Loir-et-Cher)., 8 août 1832
      inventaire après décès; Onzain (Loir-et-Cher); Desmoulins, Gabrielle-Esther-Françoise; Proust, Louis
    - Inventaire après décès: Remond, Madeleine. Goullier, Maurice (épouse). Neuve des-Mathurins (rue), n° 58 bis., 13 août 1832
      inventaire après décès; Neuve-des-Mathurins (rue); Remond, Madeleine; Goullier, Maurice
    - Inventaire après décès: Cauchois, Lucie. Lallemand, Pierre-Jean (veuve). Passy (grande rue, n° 64)., 20 août 1832
      inventaire après décès; Passy (ancienne commune); Passy (rue de); Cauchois, Lucie; Lallemand, Pierre-Jean
    - Inventaire après décès: Rehm, Christophe. Grande-Friperie (rue de la), n° 11., 22 août 1832
      inventaire après décès; Grande-Friperie (rue de la); Rehm, Christophe
    - Inventaire après décès: Ruelle, Pierre-Charles. Lamotte-Picquet (avenue de)., 27 août 1832
      inventaire après décès; La-Motte-Picquet (avenue de); Ruelle, Pierre-Charles
    - Inventaire après décès: Lefebvre, Charles-Stanislas. Sèvres (rue de), n° 48., 29 août 1832
      inventaire après décès; Sèvres (rue de); Lefebvre, Charles-Stanislas
    - Inventaire après décès: Cussey, Pierre-Louis. Marais-du-Temple (rue des), n° 40., 30 août 1832
      inventaire après décès; Marais-du-Temple (rue des); Cussey, Pierre-Louis
    - Inventaire après décès: Mergery, Marguerite-Victoire. Siot de Saint-Pol, Marie-Gabriel-Henri (veuve). Palais-Royal., 12 septembre 1832
      inventaire après décès; Palais Royal; Mergery, Marguerite Victoire; Siot de Saint-Pol, Marie Gabriel Henri
    - Inventaire après décès: Radul, Paul. employé au ministère de la guerre. Sèvres (rue de), n° 41., 13 septembre 1832
      inventaire après décès; Sèvres (rue de); Radul, Paul; fonctionnaire
    - Inventaire après décès: Lemaitre de Courtigny, Christophe. Neuilly-sur-Seine (Hauts de Seine), vieille route, n° 8., 14 septembre 1832
      inventaire après décès; Neuilly-sur-Seine (Hauts-de-Seine); Lemaitre de Courtigny, Christophe
    - Inventaire après décès: Belart, Antoine-Joseph. Vieilles-Tuileries (rue des), n° 16., 15 septembre 1832
      inventaire après décès; Vieilles-Tuileries (rue des); Belart, Antoine-Joseph
    - Inventaire après décès: Michiels, Jean-Baptiste-dit-Michel. Vivienne (rue), n° 21., 15 septembre 1832
      inventaire après décès; Vivienne (rue); Michiels, Jean-Baptiste-dit-Michel
    - Inventaire après décès: Culliee, Edme. nourrisseur. Saint-Lazare (rue), n° 104., 17 septembre 1832
      inventaire après décès; Saint-Lazare (rue); Culliee, Edme; ouvrier agricole
    - Inventaire après décès: Lemonnier, Françoise-Simone. Lepelletier (rue)., 29 septembre 1832
      inventaire après décès; Lemonnier, Françoise-Simone
    - Inventaire après décès: Gérard, François-Joseph. Baron. Richer (rue), n° 40., 4 octobre 1832
      inventaire après décès; Richer (rue); Gérard, François-Joseph
    - Inventaire après décès: Moges, Jean-Joseph-Léonor de. Vicomte. Tournelles (rue des), n° 60., 10 octobre 1832
      inventaire après décès; Tournelles (rue des); Moges, Jean-Joseph-Léonor de
    - Inventaire après décès: Gruniau, Marie-Albertine-Josèphe-Rose. Pierre, Henri (épouse). Temple (rue du), n° 46., 12 octobre 1832
      inventaire après décès; Temple (rue du); Gruniau, Marie-Albertine-Josèphe-Rose; Pierre, Henri
    - Inventaire après décès: Astrion, Gaspard. Faubourg-Montmartre (rue du), n° 40., 6 novembre 1832
      inventaire après décès; Faubourg-Montmartre (rue du); Astrion, Gaspard
    - Inventaire après décès: Letailleur, Jean-Baptiste-Victor. Grenelle (rue de), n° 47, Saint-Germain., 12 novembre 1832
      inventaire après décès; Grenelle (rue de); Letailleur, Jean-Baptiste-Victor
    - Inventaire après décès: Pering, Jeanne-Marie-Joséphine. Fournier, Louis-Pierre (veuve); Roucelle, Bertrand-Eugène (veuve). Madame (rue), n° 13., 17 novembre 1832
      inventaire après décès; Madame (rue); Pering, Jeanne-Marie-Joséphine; Fournier, Louis-Pierre; Roucelle, Bertrand-Eugène
    - Inventaire après décès: Herelle., 20 novembre 1832
      29 décembre 1847, liquidation de la succession de Jean Nicolas Herelle, décédé le 5 novembre 1832, rue de Cléry, n° 19, RE/XXXI/19.
      inventaire après décès; liquidation; Cléry (rue de); Herelle, M.; Herelle, Jean Nicolas
    - Inventaire après décès: Mignolet, Joseph. Longue-Avoine (cul de sac de), n° 5, Faubourg-Saint-Jacques., 6 décembre 1832
      inventaire après décès; Longue-Avoine (cul-de-sac de); Mignolet, Joseph
    - Inventaire après décès: Boudin, Henri-Léandre. Fossés-du-Temple (rue des), n° 50., 7 décembre 1832
      inventaire après décès; Fossés-du-Temple (rue des); Boudin, Henri-Léandre
    - Inventaire après décès: Artaud, Jean-Etienne. Clichy (rue de), n° 57., 8 décembre 1832
      inventaire après décès; Clichy (rue de); Artaud, Jean-Etienne
    - Inventaire après décès: Savignac, Charles-Léopold-Gautier de. Vicomte., 24 décembre 1832
      inventaire après décès; Savignac, Charles-Léopold-Gautier de
    - Inventaire après décès: Menage, Jacques-Jean-Baptiste. Vieille-Monnaie (rue de la), n° 9., 22 janvier 1833
      inventaire après décès; Vieille-Monnaie (rue de la); Menage, Jacques-Jean-Baptiste
    - Inventaire après décès: Saint-Amand, Joseph. Saint-Germain-en-Laye (Yvelines), Trompette (rue)., 23 janvier 1833
      7 juin 1834, enchères d'une maison, rue du Faubourg-Saint-Honoré, n° 127, dépendant de la succession.